最高法院刑事判決　　　　　　　　　 111年度台上字第3515號
上　訴　人　鄭明君




上列上訴人因竊盜案件，不服臺灣高等法院中華民國111年5月12
日第二審判決（111年度上易字第146號，起訴案號：臺灣臺北地
方檢察署 109年度偵字第4899、20784、23103、23891、29343號
），提起上訴，本院判決如下：
    主  文
上訴駁回。
    理  由
一、按刑事訴訟法第 377條規定：上訴於第三審法院，非以判決
    違背法令為理由，不得為之。是提起第三審上訴，應以原判
    決違背法令為理由，係屬法定要件，且必須依據卷內資料為
    具體之指摘，並足據以辨認原判決已具備違背法令之形式，
    始屬相當。本件原判決綜合全案證據資料，本於事實審法院
    之推理作用，認定上訴人鄭明君有如其事實欄即其附表編號
    7 所載，於民國109年9月25日上午9時7分許，在臺北市○○
    區○○路00號CHESS夜店前，竊取黃文祺所有iPhone XR行動
    電話 1支之犯行，因而撤銷第一審就此部分諭知上訴人無罪
    之判決，改判論上訴人以竊盜罪，處有期徒刑 2月，並諭知
    如易科罰金，以新臺幣1,000元折算1日，已詳敘其所憑證據
    及認定之理由，對於上訴人所辯為何不足以採信，亦在理由
    內詳加指駁及說明（見原判決第 5頁第12至24行），俱有卷
    存證據資料可資覆按，從形式上觀察，原判決關於上揭部分
    並無足以影響其判決結果之違法情形存在。
二、本件上訴人上訴意旨並未依據卷內資料具體指摘原判決不適
    用何種法則或如何適用不當，僅泛稱：本件並無證據可資證
    明伊犯罪，原審未詳查究明事實，遽認伊有上揭竊盜犯行，
    要屬捕風捉影，枉入人罪，請還伊清白與公道云云，無非係
    以空泛之詞，就原審採證認事職權之適法行使，以及原判決
    已詳細論斷說明之事項，並就其有無本件竊盜行為之單純事
    實，再事爭辯，顯不足據以辨認原判決已具備違背法令之形
    式，揆諸前揭規定及說明，其上訴為違背法律上之程式，應
    予駁回。至上訴人另犯如原判決事實欄即其附表編號1至6所
    示竊盜共 6罪部分，原審係維持第一審論處相同罪刑之判決
    ，核均屬刑事訴訟法第 376條第1項第2款所列不得上訴於第
    三審法院之案件，上訴人猶對於此部分一併提起第三審上訴
    ，顯為法所不許，業經原審法院於 111年5月30日以111年度
    上易字第146號裁定駁回其對於此6罪部分之上訴在案，自不
    在本院審理範圍，附此敘明。
據上論結，應依刑事訴訟法第395條前段，判決如主文。
中    華    民    國   111    年    7     月    14    日
                  刑事第一庭審判長法  官  郭  毓  洲  
                                  法  官  林  英  志  
                                  法  官  林  靜  芬  
                                  法  官  何  信  慶  
                                  法  官  蔡  憲  德  
本件正本證明與原本無異
                                  書記官
中    華    民    國   111    年    7     月    15    日